最高法院刑事判決　　　　　　　　　　　　　　　八十六年度台上字第三七六七號
　　上訴人　甲○○
右上訴人因殺人案件，不服台灣高等法院中華民國八十六年三月三十一日第二審判決
（八十六年度上訴字第六七九號，起訴案號：台灣士林地方法院檢察署八十五年度偵
字第七七四七號），提起上訴，本院判決如左：
    主  文
上訴駁回。
    理  由
按刑事訴訟法第三百七十七條規定：上訴於第三審法院，非以判決違背法令為理由，
不得為之。是提起第三審上訴，應以原判決違背法令為理由，係屬法定要件。如果上
訴理由狀並未依據卷內訴訟資料具體指摘原判決不適用何種法則或如何適用不當，或
僅為事實上之爭辯，或所指摘原判決違法情事顯與法律規定得為第三審上訴理由之違
法情形不相適合時，均應認其上訴為違背法律上之程式，予以駁回。本件上訴人甲○
○上訴意旨略稱：(一)、依證人即警員吳榮仁在第一審供證上訴人於受訊問時已有假寐
、說話斷續、表達能力差等現象，證人李治京在偵查中供證上訴人開車至關渡變Ｓ形
行駛，以及上訴人經測試酒後吐氣所含酒精濃度高等證據，足認上訴人行為時有嚴重
醉意，上訴人實僅先受被害人卓雲祥以垃圾筒攻擊而持刀抵擋嚇阻，並無將之殺死之
故意，縱令防衛過當，亦僅應負傷害致死罪責。(二)、上訴人只刺一刀，見被害人流血
很多，即囑在旁之黃義政速呼救護車，足見絕無殺意，原判決對此未說明不予採納之
理由，有理由不備之違誤。(三)、原審未就上訴人行為時主客觀立場動機加以檢討，遽
爾維持第一審判決，未盡調查證據之能事，又認證人張木南、江雲鵬、黃坤世、鍾孟
旭對上訴人有利之供證為護之詞，不無違背證據法則。(四)、檢察官起訴時，上訴人
尚未賠償被害人家屬，僅求刑徒刑十四年，第一審判決時上訴人已賠償三百萬元，竟
判處徒刑十五年，原判決仍予維持，不無違法。經查：一上訴意旨(一)純屬事實上之辯
解或對原判決理由一－(三)已指駁事項，重為事實上之爭執，尚非以原判決違背法令為
理由。二上訴意旨(二)所指原審訴訟程序上之瑕疵，縱令屬實，但該上訴意旨既未說明
原審如踐行該程序如何足以推翻或影響原審依其他不利於上訴人之證據論斷而維持第
一審依殺人罪刑論處之結果，依刑事訴訟法第三百八十條規定，亦無從執為適法之第
三審上訴理由。三原判決已明確認定上訴人行為之遠、近因，並說明其憑據，上訴意
旨(三)既未具體指摘原審應調查何項證據而未予調查，復未詳細明其採證如何違背經
驗或論理法則，俱與第三審上訴之法律上程式不合。四檢察官起訴之求刑，僅足供法
院依職權量刑之參考，第一審判決已明其審酌上訴人犯罪之一切情狀而科處徒刑十
五年，上訴意旨(四)未具體指摘該量刑如何違背何種法令，任意泛指原判決維持第一審
宣告刑違法，亦非適法之上訴理由。應認本件上訴違背法律上之程式，予以駁回。
據上論結，應依刑事訴訟法第三百九十五條前段，判決如主文。
中      華      民      國    八十六    年      六      月    二十五    日
                              最高法院刑事第四庭
                                  審判長法官  莊  來  成
                                        法官  曾  有  田
                                        法官  王  德  雲
                                        法官  謝  俊  雄
                                        法官  林  永  茂
      右正本證明與原本無異
                                              書  記  官
中      華      民      國    八十六    年      六      月    二十八    日
